臺灣臺中地方法院民事判決　　　　　　 99年度簡上字第258號
上　訴　人　鄭鴻達
被上訴人　　李西江
上列當事人間請求給付票款事件，上訴人對於中華民國99年8月6
日本院沙鹿簡易庭98年度沙簡字第481號第一審判決提起上訴，
本院於100年3月16日言詞辯論終結，判決如下：
    主  文
上訴駁回。
第二審訴訟費用由上訴人負擔。
    事實及理由
一、本件上訴人主張：被上訴人於民國97年7月16日持其所簽發
    如原判決附表(下稱附表)所示編號1金額新台幣(下同)18萬8
    千元及編號2至4所示支票，向伊借款33萬5千元，該附表編
    號1支票屆期後，經伊於97年10月6日提示，不獲付款。求為
    命被上訴人給付伊18萬8千元，及自97年10月6日起至清償日
    止，按年息百分之6計付利息之判決。
二、被上訴人則以：兩造原係好友，上訴人常向伊借用支票使用
    ，其向伊借用如附表編號5金額33萬5千元之支票，於97年7
    月16日屆期，上訴人交付伊該票款，以供兌領，並非伊向上
    訴人借款。系爭18萬8千元之支票，亦係上訴人向伊借用者
    ，伊自不負付款義務等語，資為抗辯。
三、上訴人就其主張之事實，固據提出支票及退票理由單為證，
    惟被上訴人否認曾持系爭支票向上訴人借款，上訴人對於兩
    造間有借貸關係存在之事實，應負舉證責任。上訴人於原審
    先則稱：「系爭支票是因為我在97年8月借給被告40幾萬元
    ，被告簽發3張支票交付給我，我現在只就其中1張支票請求
    。」又稱：「被告向我借46萬5千元，同時交付3張支票給我
    ，我現在只對其中1張支票請求。」嗣改稱：「本件請求的
    18萬8千元，是被告向我借錢，與46萬5千元的支票無關。」
    「97年7月16日33萬5千元支票到期，李西江無法兌現，拿如
    附表編號1至4號所示支票4紙來貼現金。」各等語，上訴人
    先後所述不一，尚難憑信。而如附表編號2、4所示支票，係
    訴外人昶盛汽車材料有限公司(下稱昶盛公司)於97年8月間
    簽發交付訴外人劦盛汽車材料行，業據昶盛公司函陳明確。
    則上訴人稱：被上訴人於97年7月16日持如附表所示編號1至
    4支票向伊借款云云，顯與事實不符，不足採信。兩造原為
    好友，多年來，常相互借票使用，為上訴人所不爭，自不能
    僅憑上訴人執有被上訴人簽發之系爭支票，即認定兩造間有
    借貸關係存在。上訴人不能證明其執有系爭支票，係被上訴
    人向其借款所交付者，則被上訴人為票據原因關係不存在之
    抗辯，自得以對抗上訴人。從而，上訴人請求被上訴人給付
    伊系爭票款本息，難認有據，不應准許。原審為上訴人敗訴
    之判決，並無不合。上訴論旨，指摘原判決不當，求予廢棄
    ，非有理由。
四、據上論結，本件上訴為無理由。依民事訴訟法第436條之1第
    3項、第449條第1項、第78條，判決如主文。
中    華    民    國  100     年    3     月    30    日
                  民事第六庭    審判長法  官  李彥文
                                      法  官  洪堯讚
                                      法  官  吳蕙玟
上正本證明與原本無異。
不得上訴
中    華    民    國  100    年    4    月      8     日
                                      書記官